# 求助陈版，收入确认上次经您指教比较清楚了，现在成本有点迷糊了

提问人：dfhcpa 时间：2017-04-24 22:01:15
陈版您好，还是用案例说明吧，比较清楚点； 案例：某培训机构开设一门A课程，属于大班上课；M学员报名参加该课程，合同约定共 20 个课时，无期限限制，合同总金额 1 万元；截止到 2016 年 12 月 31 日，A课程已经开了 4 节课，M学员仅上了 2 节课，按照已发生课时占总课时比例确认完工百分比，确认M学员收入10000*10%=1000元；确认成本的时候个人觉得应该是把老师工资视为固定成本，不管学员如何确认收入，都全部转为当期营业成本；但这样处理总感觉收入是按照完工百分比确认的，但老师工资确是按照当期实际发生全部转入损益，不知道是否恰当？不知道准则中有没有这方面的专门规定？
谢谢陈版，麻烦您了

回答人：chenyiwei
因为该课程是大班上课，所以老师的工资成本也就不能分摊到每一个具体的学员合同，同时已发生的老师工资成本也不符合确认资产的条件，在此情况下全部计入成本也是合理的。